# 请教各位：在建工程试运行中收入、支出现金流量表的编制问题

提问人：ljwshanghai 时间：2011-05-12 10:54:42
1.相应的收入、支出分别计入销售商品收到的现金、购买商品支付的现金 2.相应的收入、支出差额计入购建固定资产支付的现金 3.收入计入收到其他与投资活动有关的现金、支出计入支付与投资活动有关的现金

回答人：chenyiwei
一般做法为第 2 种。但如果该差额导致某在建工程项目本期内发生现金净流入的，则将该项目的现金净流入额列报为“收到的其他与投资活动有关的现金”。